

Federico Irarrázaval

FULL STACK DEVELOPER

∂ Portafolio

Perfil personal

Me defino como una persona proactiva, perseverante, metódica y en constante aprendizaje.

Como profesional, mis estudios y experiencia me orientaron siempre a la búsqueda de soluciones orientadas al cliente y la entrega de productos y servicios de alta calidad.

Tecnologías

JavaScript | Node.js | Express MongoDB | Mongoose | PostgreSQL Sequelize | Firebase | HTML5 | React Redux | CSS | Chakra UI | Toastify Railway | Heroku | Vercel

Aptitudes y habilidades

- Trabajo en equipo | Metodología Scrum
- Soft skills desarrolladas
- Nivel de inglés avanzado

Intereses

Disfruto de la lectura, la tecnología y el gamming.

Tengo interés también por los deportes en general. En la actualidad practico arquería.

Información de contacto











15 - 12 - 2022

Experiencia

Henry - Full Stack Developer

⊗ Kinema Project (2022)

Experiencia académica grupal que consta de 3 semanas de trabajo bajo la metodología ágil SCRUM. Trabajé como full stack developer, asumiendo también el rol de líder del proyecto.

Proyecto: website de streaming de películas y series realizado con Javascript, Node.js, Express.js, Mongo DB, Moongose, React, Redux, Chakra UI, CSS, Cloudinary, Firebase, Stripe, Email.js, Railway y Vercel.

Seleccionado por Henry entre los top 4 proyectos de la cursada.

∂ Gaming & Beyond Project (2022)

Experiencia académica individual que consta de 3 semanas.

Proyecto: website de videojuegos realizado con Javascript, Node.js, Express.js, PostgreSQL, Sequelize, React, Redux, CSS, Heroku y Vercel.

Experiencia académica

Bootcamp Full Stack Developer

Henry, 2022

1000 horas de cursada y práctica.

Cursos Programación

- Curso "Python Programming". EducaciónIT, 2021
- Curso "Programación con Python". Píldoras Informáticas, 2021
- Curso "Python para no programadores".
 EducaciónIT, 2021
- Curso "Programming Foundations: Fundamentals". LinkedIn Learning, 2021

Background Laboral

Abogado Senior

Baker McKenzie, 2015 - 2022 Asesoramiento a empresas locales y extranjeras y manejo de litigios en cuestiones de derecho laboral.

Abogado Junior

Mansueti, Callo & Sallete, 2015 Asesoramiento jurídico en material laboral.

Background académico

Especialización en Derecho Laboral

Universidad Católica Argentina, 2018 - 2020

Posgrado en Derecho Laboral

Universidad Católica Argentina, 2016

Posgrado en Asesoramiento Jurídico de Empresas

Universidad Católica Argentina, 2015

Abogacía

Universidad Católica Argentina, 2006 - 2014

Bachiller

Colegio Los Molinos, 1994 - 2006



Federico Irarrazaval

FULL STACK DEVELOPER



About

I am proactive and disciplined.

My academic and employment experience have always oriented me to deliver customer-oriented and high quality products and services.

Technologies

JavaScript | Node.js | Express MongoDB | Mongoose | PostgreSQL Sequelize | Firebase | HTML5 | React Redux | CSS | Chakra UI | Toastify Railway | Heroku | Vercel

Skills

- Team work | Scrum methodology
- Developed soft skills
- Advanced English proficiency

Hobbies

I enjoy my reading, as well as technology and gamming.

Im also interested in sports. Currently practicing archery.

Contact Me











December 15, 2022

Experience

3 weeks team academic experience.

Kinema is a movie and tv shows streaming website built with the following technologies: Javascript, Node.js, Express.js, Mongo DB, Moongose, React, Redux, Chakra UI, CSS, Cloudinary, Firebase, Stripe, Email.js, Railway and Vercel.

I collaborated as full stack developer and assumed the role of project leader.

Kinema was selected by Henry within the top 4 projects of the course

3 weeks academic experience.

G&B is a videogame website built with the following technologies: Javascript, Node.js, Express.js, PostgreSQL, Sequelize, React, Redux, CSS, Heroku and Vercel.

Academic experience

Bootcamp Full Stack Developer

Henry, 2022

1000 hours of courses and practice.

Programming Courses

- Course "Python Programming". EducaciónIT, 2021
- Course "Programming with Python". Pildoras Informaticas, 2021
- Course "Python for non-programmers". EducacionIT, 2021
- Course "Programming Foundations: Fundamentals". LinkedIn Learning, 2021

Employment background

Sr. Attorney

Baker McKenzie, 2015 - 2022 Labour & Employment Law advise and litigation for local and foreign companies.

Jr. Attorney

Mansueti, Gallo & Sallete, 2015 Labour & Employment Law advice.

Academic background

Specialization on Labour & Employment Law Pontifical Catholic University of Argentina, 2018 - 2020

Labour & Employment Law Postgraduate Course

Pontifical Catholic University of Argentina, 2016

Corporate Legal Advice Postgraduate Course

Pontifical Catholic University of Argentina, 2015

Law Degree

Pontifical Catholic University of Argentina, 2006 - 2014

Bachelor's Degree

Los Molinos School, 1994 - 2006